【裁判字號】    97,交抗,197
【裁判日期】    970919
【裁判案由】    聲明異議
【裁判全文】
臺灣高等法院臺南分院交通事件裁定     97年度交抗字第197號
抗  告  人
即受處分人  甲○○○
上列抗告人因違反道路交通管理處罰條例案件，不服臺灣臺南地
方法院中華民國97年6月30日97年度交聲字第319號裁定，提起抗
告，本院裁定如下：
    主  文
抗告駁回。
    理  由
一、本件抗告意旨略以：抗告人係因太陽照射影響視線，致無法
    確認燈號，並非故意違法闖紅燈，且當時燈號也許是閃黃燈
    ，請檢閱翻拍採證光碟確認當時燈號，又抗告人非如裁定意
    旨所指不顧自己生命安危於交岔路口處超速行駛闖越紅燈，
    當時抗告人前車有停下再走，抗告人是慢慢加速而行，眼損
    後有停下再開，上情可調閱翻拍採證光碟查證。前述各情，
    請法院調閱翻拍採證光碟重為確認，如情況屬實，請撤銷原
    裁定云云。
二、原處分意旨略以：台南縣警察局交通警察隊於97年2月18日
    以駕駛人甲○○○駕駛車牌號碼6S-3152號自小客貨車，行
    經台南縣173線與西港鄉○○○路口處時，有「闖紅燈」之
    違規事實，而當場製單舉發，經原處分機關即交通部公路總
    局嘉義區監理所麻豆監理站依道路交通管理處罰條例第53條
    第1項、第63條第1項第3款及違反道路交通管理事件統一裁
    罰基準表之規定，以麻監裁罰字第裁75-M00000000號裁決書
    ，裁處異議人罰鍰新台幣2700元，並記違規點數3點。
三、原裁定意旨略以：(一)本件異議人於97年2月18日下午15時43
    分許，駕駛車號6S-3152號自小客車，行經台南縣173線與西
    港鄉○○○路口處時，有闖紅燈之違規事實，有裁決書及舉
    發通知書附卷可證，且為異議人所不否認，此部分事實當可
    認定。(二)經查，異議人如辯稱陽光光線剌眼，不敢再抬頭觀
    看前方路口紅綠燈之號誌始闖紅燈云云屬實，足認異議人於
    駛出交岔路口前眼睛即已受傷害，其係為保護自己之眼睛始
    不敢抬頭觀看路口紅綠燈。然異議人為保護自己之眼睛，不
    願減慢車速於路邊暫停休息，卻不顧自己生命的安危於交岔
    路口處高速行駛闖越紅燈，實與常情不符，此可由異議人於
    其所撰之申訴書中表明遭警攔下時，誤以為警員係因超速行
    駛而攔下異議人可知，依此足認異議人據此主張免責並無理
    由。綜上，原處分機關依處罰條例第53條第1項、第63條第1
    項第3款並參酌基準表之規定，裁處異議人罰鍰2700元並記
    違規點數3點，經核於法並無違誤，異議人異議內容，並無
    理由，應予駁回。
四、按汽車駕駛人行經有燈光號誌管制之交岔路口闖紅燈者，處
    新臺幣1,800元以上5,400元以下罰鍰；又有前開情形者，記
    違規點數3點，道路交通管理處罰條例第53條第1項、第63條
    第1項第3款分別定有明文。
五、經查：
  (一)本件抗告人即受處分人甲○○○於97年2月18日下午15時43
    分許，駕駛車號6S-3152號自小客車，行經台南縣173線與西
    港鄉○○○路口處時闖紅燈，經台南縣警察局交通警察隊警
    員李致賢、王建生當場製單舉發，再由原處分機關即交通部
    公路總局嘉義區監理所麻豆監理站以違規事實明確，依道路
    交通管理處罰條例第53條第1項、第63條第1項第3款及違反
    道路交通管理事件統一裁罰基準表之規定，裁處異議人罰鍰
    新台幣2700元，並記違規點數3點之事實，有舉發違反道路
    交通管理事件通知單、交通部公路總局嘉義區監理所臺南監
    理站裁決書等在卷可稽，是此部分之事實自堪認定。
  (二)抗告人雖以上情置辯，然經調閱南縣警交字第M00000000號
    違規通知單舉發甲○○○君交通違規案翻拍採證光碟，依光
    碟所載內容，抗告人駕駛車牌號碼6S-3152號自小客貨車通
    過該路口時確早已呈紅色燈號，至前車則係搶黃燈通過該路
    口，待紅色燈號亮起，隔一段距離後抗告人所駕駛之車輛方
    隨後於紅燈時通過該路口，並無減速或暫停再開等情，有光
    碟一片在卷可參，抗告意旨略謂：前車停下再走，抗告人慢
    慢加速而行，並有停下再開云云顯屬無據，則抗告人之違規
    情事洵堪認定，抗告人所辯為無理由，應予駁回。
六、綜上所述，原審法院以原處分機關依道路交通管理處罰條例
    第53條第1項及第63條第1項第3款之規定，裁處抗告人罰鍰
    新台幣2700元，並記違規點數3點，於法並無違誤，因而駁
    回抗告人異議之聲明，經核並無不合，抗告人抗告意旨猶執
    前詞，指摘原裁定不當，為無理由，應予駁回。
七、據上論結，應依道路交通案件處理辦法第26條，刑事訴訟法
    第412條，裁定如主文。
中    華    民    國    97    年    9     月    19    日
                  刑事第四庭    審判長法  官  吳志誠
                                      法  官  陳珍如
                                      法  官  羅心芳
以上正本證明與原本無異。
不得再抗告。
                                      書記官  蔡振豐
中    華    民    國    97    年    9     月    19    日


司法院資訊處製作；財團法人民間司法改革基金會備份。
